# 求助陈版，关于同一控制下企业合并形成的资本公积的处理

提问人：pan-china-2 时间：2015-09-25 08:45:53
A公司和B公司受同一实际控制人甲控制， 2011 年A公司收购B公司，收购价为B公司实收资本 60 万，B公司当时的账面净资产为 200万，收购时母公司做账：借方：长期股权投资 200 万 贷方：银行存款 60 万 贷方：资本公积-资本溢价 140 万。合并报表抵消做账：借方：股本 60 万 借方：资本公积-资本溢价 140 万 ，贷方：长期股权投资 200 万。 求问： 1 、B公司于 2015 年 8 月 31 日被清算注销，求问当初形成的长期股权投资和资本公积-资本溢价如何处理？ 2 、母公司A于 2015 年 7 月 31 日作为股改审计基准日，则A当初同一控制下收购B公司形成的资本公积-资本溢价 140 万能否转增成实收资本？

回答人：chenyiwei
1 、B公司的清算注销如何进行会计处理，可参考《瑞华研究 2010 ～ 2014 汇编》之“问题3-2-18（母公司吸收合并子公司（或清算子公司并接收其全部资产和负债）在个别报表层面和合并报表层面的一般处理原则）”。 2 、同一控制下企业合并形成的资本公积可用于转增资本。